臺灣嘉義地方法院刑事判決　　　　　　 100年度訴緝字第31號
公　訴　人　臺灣嘉義地方法院檢察署檢察官
被　　　告　陳燕惠
上列被告因違反毒品危害防制條例案件，經檢察官提起公訴（98
年度毒偵字第451 號），被告就被訴事實為有罪之陳述，經本院
合議庭裁定由法官一人獨任進行簡式審判程序，判決如下：
    主  文
陳燕惠施用第一級毒品，累犯，處有期徒刑柒月。
    犯罪事實及證據名稱
一、犯罪事實：
    陳燕惠前因施用毒品案件，經本院以97年度毒聲字第163 號
    裁定送觀察、勒戒後，因無繼續施用毒品之傾向，於民國97
    年8 月8 日執行完畢釋放，並經臺灣嘉義地方法院檢察署檢
    察官於97年8 月20日以97年度毒偵緝字第66號、67號、97年
    度毒偵字第1084號為不起訴處分確定。又因持有毒品案件，
    於96年10月8 日經臺灣臺南地方法院以96年度簡字第3203號
    判決判處有期徒刑1 月確定，並於96年11月28日易科罰金執
    行完畢。猶未能戒除毒癮，復基於施用第一級毒品海洛因及
    第二級毒品甲基安非他命之犯意，於96年12月24日下午4 時
    許，在嘉義縣鹿草鄉後堀村後堀116 號住處內，以將海洛因
    及甲基安非他命放入香菸內點火吸食之方式，同時施用海洛
    因及甲基安非他命1 次。嗣於97年12月25日下午2 時20分許
    ，為警查獲，經其同意採尿送驗後，檢出嗎啡及甲基安非他
    命陽性反應，而悉上情。
二、程序部分：
    本件被告陳燕惠所犯為死刑、無期徒刑、最輕本刑為3 年以
    上有期徒刑以外之罪，被告於準備程序中均就被訴事實為有
    罪之陳述，經法官告知簡式審判程序之旨，並聽取公訴人、
    被告之意見後，認為適宜，依刑事訴訟法第273  條之1 第1
    項規定，裁定進行簡式審判程序。又刑事訴訟法第159 條第
    1 項規定：被告以外之人於審判外之言詞或書面陳述，除法
    律有規定者外，不得作為證據。惟同條第2 項例外規定：法
    院以簡式審判程序，不適用之。故本件不適用傳聞排除法則
    有關限制證據能力之相關規定。並得依同法第310 條之2 之
    準用同法第454 條之規定製作略式判決書，僅需記載犯罪事
    實、證據名稱及應適用之法條，並得以簡略方式為之。
三、證據名稱：
(一)、代號與真實姓名對照表、臺灣檢驗科技股份有限公司濫用藥
    物尿液檢驗報告。
(二)、被告之警詢筆錄及於本院訊問時之自白。
(三)、被告之自白核與上開積極證據相吻合，應屬信實可採。本件
    事證明確，被告犯行，洵堪認定。
四、論罪科刑之理由：
(一)、核被告所為，係犯毒品危害防制條例第10條第1 項施用第一
    級毒品罪及同條第2 項施用第二級毒品罪。被告於施用海洛
    因及施用甲基安非他命前，持有海洛因及甲基安非他命之低
    度行為，為其施用海洛因及甲基安非他命之高度行為所吸收
    ，不另論罪。被告以一施用毒品行為，同時施用海洛因及甲
    基安非他命，係一行為觸犯數罪名，為想像競合犯，應依刑
    法第55條規定從一重之施用第一級毒品罪論處。
(二)、被告前因持有毒品案件，於96年10月8 日經臺灣臺南地方法
    院以96年度簡字第3203號判決判處有期徒刑1 月確定，並於
    96年11月28日易科罰金執行完畢，有臺灣高等法院被告前案
    紀錄表在卷可稽，被告於有期徒刑執行完畢後，5 年以內再
    故意犯本件有期徒刑以上之罪，為累犯，應依刑法第47條第
    1 項之規定，加重其刑。
(三)、本院審酌被告前有毒品危害防制條例等前科，素行不良，已
    因施用毒品，經觀察、勒戒後，仍不知戒除，又於上開時、
    地同時施用第一、二級毒品，殊值非議，惟施用毒品僅係自
    戕行為，尚未因此另犯他案，危及他人之財產、生命安全，
    犯後亦能坦承全部犯行，態度尚稱良好，於觀察、勒戒執行
    完畢後，此為第1 次因施用毒品犯行為警查獲，犯罪情節尚
    非嚴重，為高中畢業，教育程度不低，已離婚，需扶養就讀
    國中1 年級與國小5 年級之未成年子女，目前失業，且罹患
    腰椎間盤炎及腰椎骨髓炎等疾病及其他一切情狀，量處如主
    文所示之刑。
(四)、被告為警查獲時，所扣得之海洛因1 包、斜削吸管1 支、注
    射針筒3 支等物，並非被告所有，且已於99年1 月25日廖進
    興違反毒品防制條例案件中廢棄銷燬，有臺灣嘉義地方法院
    檢察署檢察官扣押（沒收）物品處分命令、本院電話紀錄表
    在卷可參（見本院卷第31頁、第44頁），並經本院調閱臺灣
    嘉義地方法院檢察署98年度毒偵字第33號、98年度毒偵緝字
    第112 、113 號等廖進興違反毒品危害防制條例案件卷宗核
    閱無訛，爰不予宣告沒收，附此敘明。
五、應適用之法律：
(一)、刑事訴訟法第273 條之1 第1 項、第299 條第1 項前段、第
    310 條之2 、第454 條。
(二)、毒品危害防制條例第10條第1 項、第2 項，刑法第11條前段
    、第55條、第47條第1項。
本案經檢察官陳則銘到庭執行職務。
中    華    民    國  100     年    12    月    27    日
                  刑事第三庭    法  官  李秋瑩
以上正本證明與原本無異。
如不服本判決應於收受判決後10日內向本院提出上訴書狀，並應
敘述具體理由；其未敘述上訴理由者，應於上訴期間屆滿後20日
內向本院補提理由書（均須按他造當事人之人數附繕本）「切勿
逕送上級法院」。
中    華    民    國  100     年    12    月    27    日
                                書記官  劉英芬
附錄本案論罪科刑法條全文：
毒品危害防制條例第10條
施用第一級毒品者，處6 月以上5 年以下有期徒刑。
施用第二級毒品者，處3 年以下有期徒刑。